臺灣高雄地方法院刑事判決　　　　　　　　　　　　　九十三年度訴字第七七七號
　　公　訴　人　臺灣高雄地方法院檢察署檢察官
　　被　　　告　乙○○
右列被告因違反毒品危害防制條例案件，經檢察官提起公訴（九十二年度毒偵緝字第
七五八號），及移
○五三號、第二三三七號），嗣被告為有罪之陳述，經本院合議庭裁定改依簡式審判
程序審理，判決如左：
    主  文
乙○○連續施用第一級毒品，累犯，處有期徒刑玖月，扣案之第一級毒品海洛因貳包
（壹包淨重零點零貳公克、包裝重零點貳壹公克，壹包淨重零點零貳公克、包裝重零
點壹柒公克）均沒收銷燬之；又施用第二級毒品，累犯，處有期徒刑參月。應執行有
期徒刑拾壹月，扣案之第一級毒品海洛因貳包（壹包淨重零點零貳公克、包裝重零點
貳壹公克，壹包淨重零點零貳公克、包裝重零點壹柒公克）均沒收銷燬之。
    事  實
一、乙○○曾於民國八十二年、八十三年間，因違反肅清煙毒條例、麻醉藥品管理條
    例等案件，分別經法院判處有期徒刑三年三月、五月、三年四月，及六月均確定
    ，接續執行後，甫於九十一年十月七日縮刑期滿執行完畢。復因施用毒品案件，
    經法院裁定送強制戒治，甫於民國八十八年五月二十四日執行完畢釋放後，猶不
    知悔改，明知海洛因及甲基安非他命業經公告分別列為毒品危害防制條例第二條
    第二項第一款之第一級毒品及同條項第二款之第二級毒品，不得非法持有、施用
    ，竟分別基於施用第一級毒品海洛因之概括犯意及施用第二級毒品甲基安非他命
    之犯意，自九十二年三月一日起至九十三年四月二十七日止，均在高雄縣茄萣鄉
    ○○路海邊某處涼亭內，以將海洛因摻水置入注射針筒施打於皮膚方式，連續非
    法施用第一級毒品海洛因多次，有時每日或有時二週即施用一次，另於九十二年
    三月三日回溯四十八小時內之某時，在不詳地點，以將甲基安非他命置於吸食器
    內，在下面點火加熱後吸食其氣體方式，非法施用第二級毒品甲基安非他命一次
    。嗣經警先後於（一）九十二年三月三日下午三時許，在高雄縣茄萣鄉○○村○
    ○街七五號前查獲，（二）九十二年十月二十八日晚間七時許，在高雄縣茄萣鄉
    ○○村○○路二○二號前查獲，（三）九十二年十二月十八日下午一時許，在高
    雄縣茄萣鄉○○路四十七巷內查獲，並扣得第一級毒品海洛因一包（淨重零點零
    二公克，包裝重零點二一公克），（四）九十二年十二月二十四日晚間七時許，
    在高雄縣茄萣鄉○○路○段二十一巷五號查獲，並扣得第一級毒品海洛因一包（
    淨重零點零二公克，包裝重零點一七公克），（五）九十三年一月十六日，在高
    雄縣茄萣鄉○○路○段一三六巷二號查獲，並均採尿送驗後，始知上情。
二、案經高雄縣政府警察局湖內分局報請台灣高雄地方法院檢察署檢察官偵查起訴及
    移送併辦。
    理  由
一、右開犯罪事實，業據被告乙○○於本院審理時坦承不諱，且被告先後為警查獲時
    所採尿液經送高雄醫學大學附設中和紀念醫院、高雄縣政府衛生局、台南市衛生
    局檢驗，結果確呈嗎啡及甲基安非他命陽性反應（甲基安非他命陽性反應指九十
    二年三月三日下午三時許警方查獲後採尿送驗部分），此分別有該局檢驗成績書
    、該院濫用藥物尿液檢驗報告、真實姓名對照表等在卷可稽，又前開扣案之毒品
    二小包經送請法務部調查局鑑定，結果確認均係第一級毒品海洛因（一包淨重零
    點零二公克、包裝重零點二一公克，一包淨重零點零二公克、包裝重零點一七公
    克），此有該局鑑定通知書（調科壹字第二二○○一六五○五號、第00000
    0000號）在卷可憑。再被告因施用毒品案件，經法院裁定送強制戒治，甫於
    民國八十八年五月二十四日執行完畢釋放後，又於五年內再犯本件毒品危害防制
    條例第十條第一項、第二項之罪等情，有臺灣高等法院被告全國前案紀錄表在卷
    可參。綜上，本件事證明確，被告犯行，堪以認定，應依法論科。
二、核被告所為，係犯毒品危害防制條例第十條第一項之施用第一級毒品罪、同條例
    第二項之施用第二級毒品罪。其施用第一級毒品海洛因前後及施用第二級毒品甲
    基安非他命前非法持有第一級毒品海洛因及第二級毒品甲基安非他命之低度行為
    ，為其施用第一級毒品海洛因及施用第二級毒品甲基安非他命之高度行為所吸收
    ，均不另論罪。被告先後多次非法施用第一級毒品海洛因之行為，均時間緊接，
    罪名相同，顯均係基於概括犯意反覆為之，依連續犯之規定論以一罪，並加重其
    刑。被告所犯上開二罪，犯意個別，行為不同，應分論併罰。被告曾於八十二年
    、八十三年間，因違反肅清煙毒條例、麻醉藥品管理條例等案件，分別經法院判
    處有期徒刑三年三月、五月、三年四月，及六月均確定，接續執行後，甫於九十
    一年十月七日縮刑期滿執行完畢，有臺灣高等法院被告全國前案紀錄表、臺灣高
    雄地方法院檢察署刑案資料查註紀錄表附卷可稽，其受有期徒刑之執行完畢，五
    年以內再犯本案有期徒刑以上之罪，為累犯，應加重其刑，並就施用第一級毒品
    部分遞加重其刑。公訴人雖僅就被告一次施用毒品海洛因部分之犯行提起公訴，
    然檢察官就犯罪事實一部起訴者，其效力及於全部，本件被告其餘施用毒品海洛
    因部分之犯行，與前揭論罪科刑部分有連續犯之裁判上一罪關係，已如前述，本
    院自應就此一併加以裁判。爰審酌被告長期施用第一級毒品海洛因、一次施用第
    二級毒品甲基安非他命而觸法，顯見其無悔改之意，意志不堅，一犯再犯，有失
    政府制定毒品危害防制條例之立法美意，本不宜寬貸，惟念其施用毒品乃自戕一
    己之身體健康，尚未害及他人，所生危害非大，及犯後態度等一切情狀，量處如
    主文所示之刑，並定其應執行之刑。至扣案之第一級毒品海洛因二小包（一包淨
    重零點零二公克、包裝重零點二一公克，一包淨重零點零二公克、包裝重零點一
    七公克），均應依毒品危害防制條例第十八條第一項前段沒收銷燬之。
據上論斷，應依刑事訴訟法第二百七十三條之一第一項、第二百九十九條第一項前段
，毒品危害防制條例第十條第一項、第二項、第十八條第一項前段，刑法第十一條、
第五十六條、第四十七條、第五十一條第五款，判決如主文。
本案經檢察官甲○○到庭執行職務。
中      華      民      國    九十三    年      六      月      三      日
                              臺灣高雄地方法院刑事第十四庭
                                  法  官    黃呈熹
右正本證明與原本無異。
如不服本判決，應於判決送達後十日內，向本院提出上訴狀。
                                  書記官    梁瑜玲
中    華    民    國      九十三      年      六      月      四      日
【附錄本判決論罪科刑法條】
毒品危害防制條例第十條
施用第一級毒品者，處六月以上五年以下有期徒刑。
施用第二級毒品者，處三年以下有期徒刑。
